# 新收入准则下，附有销售退回条款的销售疑问。求前辈们解惑。

提问人：阿甘是个好少年 时间：2019-11-19 06:30:19
甲公司向家具店销售 10 张餐桌，每张餐桌的价格为 1000 元，成本为 750元。根据合同约定，家具店有权在收到餐桌的 30 天内退货，但是需要向甲公司支付10% 的退货费（即每张餐桌的退货费为 100 元）。根据历史经验，甲公司预计的退货率为 10%，且退货过程中，甲公司预计为每张退货的餐桌发生的成本为 50 元。上述价格据不包含增值税，假定不考虑相关税费的影响，甲公司在将餐桌的控制权转移给家具店时的账务处理为：
借：应收账款 10000
贷：主营业务收入 9100 （1000*10-900）
预计负债--应付退货款 900 （1000-100）
借：主营业务成本 6800
应收退货成本 700 （750-50）
贷：库存商品 7500
请问：按照准则规定预期将退回商品转让时的账面价值，扣除收回该商品预计发生的成本后的余额，确认为一项资产，按照所转让商品转让时的账面价值，扣除上述资产成本的净额结转成本。这样做，如果收回时发生成本，要将收回商品时预计发生的成本扣除，是考虑什么？考虑收回的商品减值吗？
那为何不将这部分成本作为减值准备呢？或者作为收回商品的价值的一部分呢？求解释

回答人：chenyiwei
如果收回时发生成本，要将收回商品时预计发生的成本扣除，主要是确保收回商品的入账价值不高于其可变现净值。减值准备是后续计量范畴的概念，在对收回商品进行初始计量时不应出现，当然期末时还是要考虑减值问题的。